臺灣桃園地方法院民事判決　　　　　　　96年度訴字第1518號
原　　告　乙○○○
被　　告　丙○○
　　　　　甲○○
上列當事人間請求遷讓房屋等事件，於民國96年11月20日言詞辯
論終結，本院判決如下：
    主      文
被告丙○○應將門牌號碼為桃園縣桃園市○○路○段一八一巷八
號三樓之一房屋及地下一樓第三六八號停車位騰空遷讓返還予原
告。
被告應連帶自民國九十六年三月二十八日起至騰空遷讓返還上開
房屋及停車位之日止，按月給付原告新臺幣壹萬參仟捌佰貳拾元
。
訴訟費用由被告連帶負擔。
    事實及理由
壹、程序方面：
  一、按「訴狀送達後，原告不得將原訴變更或追加他訴，但擴
      張或減縮應受判決事項之聲明者，不在此限」，民事訴訟
      法第255 條第1 項第3 款定有明文。本件原告原起訴請求
      ：「1.被告應連帶將門牌號碼為桃園縣桃園市○○路○ 段
      181 巷8 號3 樓之1 房屋及地下1 樓第368 號停車位騰空
      遷讓返還予原告。2.被告應連帶自民國96年5 月28日起至
      騰空遷讓返還上開房屋及停車位之日止，按月給付原告新
      臺幣（下同）12,000元。3.被告應連帶自96年3 月28日起
      至騰空遷讓返還上開房屋及停車位之日止，按月給付原告
      1,820 元。4.原告願供擔保，請准宣告假執行」。嗣於96
      年10月9 日及同年11月20日更正聲明為如主文所示，並撤
      回願供擔保請准宣告假執行之聲請（見本院卷第22、33頁
      ），核屬擴張或減縮應受判決事項之聲明，依前揭規定應
      予准許，先此敘明。
  二、本件被告均未於言詞辯論期日到場，核均無民事訴訟法第
      386 條各款所列情形，爰依原告聲請，由其一造辯論而為
      判決。
貳、實體方面：
  一、本件原告主張：
    (一)原告於94年12月9 日與被告丙○○簽訂房屋租賃契約，約
      定由原告將其子楊閔欽所有門牌號碼為桃園縣桃園市○○
      路○ 段181 巷8 號3 樓之1 之房屋，及地下1 樓第368 號
      停車位出租予被告丙○○，租賃期間自94年11月28日起至
      96年11月27日止，每月租金為12,000元，租金應於每月28
      日前繳納，而押金為24,000元，並約定押金不得抵租金，
      被告甲○○則為被告丙○○之連帶保證人。
    (二)詎料被告丙○○自96年3 月28日起即未給付租金，已積欠
      兩個月以上，原告先於96年8 月2 日以桃園南門郵局第15
      25號存證信函催告被告於7 日內繳納租金，被告置之不理
      ，原告乃於96年9 月7 日以桃園中路郵局第1719號存證信
      函對被告為終止系爭租賃契約之意思表示，並再以本件起
      訴狀繕本送達為終止契約之意思表示。
    (三)兩造間之系爭租賃契約既已終止，被告丙○○自應將上開
      房屋及停車位騰空遷讓返還原告，且應給付自96年3 月28
      日起至終止租約止之每月租金12,000元。又系爭租賃契約
      第6 條約定有：「乙方（即被告丙○○）於租期屆滿時，
      除經甲方（即原告）同意繼續出租外，應即日將租賃房屋
      誠心按照原狀遷空交還甲方，不得藉詞推諉或主張任何權
      利，如不即時遷讓交還房屋時，甲方每月得向乙方請求按
      照租金5 倍之違約金至遷讓完了之日止」，是依此約定，
      原告得請求被告自租約終止日起至騰空遷讓返還上開房屋
      及停車位之日止，按月給付相當於租金之違約金12,000元
      。
    (四)再依租賃契約附註欄約定，被告丙○○需負擔管理費，惟
      被告自96年3 月28日起即未給付管理費，均由原告繳納，
      原告受有此部分之損害，爰併請求被告給付自96年3 月28
      日起至騰空遷讓返還上開房屋及停車位之日止每月1,820
      元之損害金。合計上項租金或違約金之金額，被告丙○○
      應按月給付原告13,820元，而被告甲○○為系爭契約之連
      帶保證人，自應就上開金額與被告丙○○負連帶清償之責
      。綜上，爰依租賃契約及連帶保證之法律關係訴請如訴之
      聲明。
    (五)並聲明：如主文所示。
  二、得心證之理由：
    (一)本件原告主張：其與被告丙○○於94年12月9 日簽訂房屋
      租賃契約，約定由原告將其子楊閔欽所有門牌號碼為桃園
      縣桃園市○○路○ 段181 巷8 號3 樓之1 之房屋，及地下
      1 樓第368 號停車位出租予被告丙○○，租賃期間自94年
      11月28日起至96年11月27日止，每月租金為12,000元，租
      金應於每月28日前繳納，而押金為24,000元，並約定押金
      不得抵租金，被告甲○○則為被告丙○○之連帶保證人，
      詎料被告丙○○自96年3 月28日起即未給付租金，原告先
      於96年8 月2 日以桃園南門郵局第1525號存證信函向被告
      催告於7 日內給付租金，並續於96年9 月7 日以桃園中路
      郵局第1719號存證信函對被告為終止系爭租賃契約之意思
      表示，再以本件起訴狀繕本送達為終止契約之意思表示，
      原告並代被告繳納每月1,820 元管理費之事實，業據原告
      提出房屋租賃契約書1 件、存證信函2 件、管理費分攤收
      繳單1 件、建築改良物所有權狀2 件、土地所有權狀1 件
      （以上均影本）為證，核與其所主張相符，此部分堪信為
      真正。
    (二)按「承租人應依約定日期，支付租金」，「承租人租金支
      付有遲延者，出租人得定相當期限，催告承租人支付租金
      ，如承租人於其期限內不為支付，出租人得終止契約」，
      「租賃物為房屋者，遲付租金之總額，非達2 個月之租額
      ，不得依前項之規定，終止契約」，又「承租人於租賃關
      係終止後，應返還租賃物」，民法第439 條前段、第440
      條第1 項、第2 項前段、第455 條前段分別定有明文。
    (三)查被告丙○○自96年3 月28日起即未給付租金，已逾兩個
      月以上之租金未付，原告以96年8 月2 日存證信函寄達被
      告（見本院卷第7 頁），定7 日之期限催繳租金，並催告
      被告如未於上開期限繳清租金則終止兩造間之租約，此信
      函業據被告丙○○收受，因被告仍未給付租金，原告乃於
      96年9 月7 日以存證信函寄送予被告（見本院卷第8 頁）
      ，向被告為終止租賃契約之意思表示，惟未送達遭退回，
      原告再以本起訴狀繕本之送達為終止契約之意思表示，是
      兩造間之租約已為終止，被告丙○○即應交還租賃物及給
      付欠租。故原告請求被告丙○○騰空遷讓返還上開房屋及
      停車位，及給付自96年3 月28日起至終止租約止之每月租
      金12,000元洵屬正當，應予准許。
    (四)再據兩造租賃契約第6 條所約定：「乙方（即被告丙○○
      ）於租期屆滿時，除經甲方（即原告）同意繼續出租外，
      應即日將租賃房屋誠心按照原狀遷空交還甲方，不得藉詞
      推諉或主張任何權利，如不即時遷讓交還房屋時，甲方每
      月得向乙方請求按照租金5 倍之違約金至遷讓完了之日止
      」，是原告依此主張：被告丙○○應自租約終止日起至騰
      空遷讓返還房屋及停車位之日止，按月給付原告相當於租
      金之違約金12,000元乙節亦為有據。
    (五)另依租賃契約附註欄約定，被告丙○○需負擔管理費，惟
      因被告丙○○自96年3 月28日起即未給付管理費，均由原
      告繳納，原告受有此部分之損害，是被告自應給付原告自
      96年3 月28日起至返空遷讓返還房屋及停車位之日止，每
      月1,820 元之損害金。合計上2 項租金或違約金之金額，
      被告丙○○應按月給付原告13,820元（12,000+1,820＝13
      ,820）。而被告甲○○為系爭契約之連帶保證人，應與被
      告丙○○負連帶清償之責。故原告主張：被告2 人應連帶
      給付上開金額乙節亦有理由。
  三、從而，原告依租賃及連帶保證之法律關係，請求被告丙○
      ○應將門牌號碼為桃園縣桃園市○○路○ 段181 巷8號3樓
      之1 房屋及地下1 樓第368 號停車位騰空遷讓返還予原告
      ，及被告應連帶自96年3 月28日起至騰空遷讓返還上開房
      屋及停車位之日止，按月給付原告13,820元，為有理由，
      應予准許。
參、訴訟費用負擔之依據：民事訴訟法第85條第2 項。
中　　華　　民　　國　　96　　年　　12　　月　　19　　日
                  民事第一庭    法　官　郭琇玲
以上正本係照原本作成
如對本判決上訴，須於判決送達後20日內向本院提出上訴狀
中　　華　　民　　國　　96　　年　　12　　月　　19　　日
                                書記官　游　誼
